臺灣彰化地方法院刑事判決
111年度訴字第334號
公  訴  人  臺灣彰化地方檢察署檢察官   
被      告  吳志彬


選任辯護人  李國源律師（法扶基金會指派）
上列被告因毒品危害防制條例案件，經檢察官提起公訴(110年度
偵字第15053號、111年度偵字第3372號），本院判決如下：
    主    文
吳志彬犯附表一、二所示之罪，各處「宣告刑」欄所示之刑及沒
收。應執行有期徒刑陸年陸月。
    犯罪事實
一、吳志彬明知海洛因、甲基安非他命分屬毒品危害防制條例列
    管之第一、二級毒品，不得非法持有、販賣或轉讓，竟為下
    列販賣及轉讓犯行：
　㈠基於販賣甲基安非他命以營利之犯意，於附表一所示時地，
    以該附表所示方式，分別販賣甲基安非他命予黃于晋，共3
    次。
　㈡基於轉讓海洛因之犯意，於附表二所示時地，以該附表所示
    方式，轉讓海洛因予黃敬泓1次。
二、案經彰化縣警察局彰化分局報告臺灣彰化地方檢察署檢察官
    偵查起訴。
    理    由
一、上揭犯罪事實，業據被告吳志彬於警詢、檢察官偵訊、本院
    民國111年7月20日及8月10日準備程序與審判程序中坦承不
    諱，並有附表一、二證據出處欄所列證據及被告所有之iPho
    neX手機1支（含門號0000000000號sim卡）、電子磅秤1台扣
    案可證，足認被告之自白與事實相符，堪以採信。次查，販
    賣毒品罪刑甚重，政府查緝甚嚴，故毒品價格甚高，販毒者
    如非意在賺取利益，自無甘冒重刑之風險以身試法。查被告
    以每錢新臺幣（下同）1萬元之價格，販賣甲基安非他命予
    證人黃于晋，並收取現金，足認有營利之意圖無疑。從而，
    被告之犯行事證明確，應依法論罪科刑。
二、論罪科刑：
　㈠核被告就附表一所為，均係犯毒品危害防制條例第4條第2項
    之販賣第二級毒品罪。就附表二所為，係犯同條例第8條第1
    項之轉讓第一級毒品罪。被告販賣、轉讓毒品前之持有行為
    ，為各該次販賣、轉讓之高度行為所吸收，均不另論罪。被
    告就附表一、二所示4次犯行，犯意各別，行為互異，應予
    分論併罰。查被告前因毒品危害防制條例、竊盜等案件，經
    臺灣新北地方法院、臺灣桃園地方法院、本院各判處罪刑，
    其上訴者，亦經臺灣高等法院臺中分院、臺灣高等法院、最
    高法院分別駁回上訴確定，並經臺灣高等法院臺中分院以10
    6年度聲字第582號裁定應執行有期徒刑5年確定。入監執行
    後，於108年5月16日假釋，109年5月3日保護管束期滿，假
    釋未經撤銷，其未執行之刑以已執行論，有臺灣高等法院被
    告前案紀錄表在卷可稽，其於5年以內故意再犯本件有期徒
    刑以上之各罪，均為累犯。本院審酌被告前已有多次施用、
    持有毒品紀錄，竟仍無視毒品對自他之傷害深遠，率爾販賣
    、轉讓毒品，為禍社會，足認對刑罰反應力薄弱，如不加重
    其刑，難認具有矯治效果，爰依刑法第47條第1項及司法院
    大法官釋字第775號解釋意旨，均加重其刑。
　㈡被告於偵查及本院審判中均自白附表一、二所示販賣、轉讓
    毒品犯行，應依毒品危害防制條例第17條第2項，就各次犯
    行均減輕其刑。被告之科刑有前揭加重及減輕之事由，應先
    加後減之。
　㈢辯護人雖請求依刑法第59條酌減其刑等語，惟被告販賣第二級毒品及轉讓第一級毒品之行為對個人、家庭及社會危害深廣，故世界各國殆皆盡力查禁毒品，此為公眾週知之事，被告既從事毒品散播行為，客觀上不足以引起一般同情，且各項罪刑依前述規定減輕後，亦無科以最低度刑仍嫌過重之情事，故尚無適用刑法第59條之餘地。
　㈣本院審酌海洛因為第一級毒品，具有極高度成癮性及社會危 害性，戒除不易，服用後將產生依賴性、耐藥性，並引起慢 性中毒、精神障礙、類似精神分裂症之錯覺、幻覺、妄想及 伴有行動與性格異常等副作用，一時間大量使用時，甚將導 致猝死。而慣用者，由於精神錯亂，更具有暴力攻擊及反社 會行為傾向，且因服用後難以工作、持家，除造成自身家庭 負擔外，更常因而引發偷竊、搶奪、強盜等危害他人之嚴重 犯行，致影響地區治安，村里間無不視吸毒者為問題、頭痛 人物，長輩、家人亦常因此無地自容，長時遺憾。另甲基安 非他命則為第二級毒品及禁藥，服用後可能導致心悸、血壓 上升、不安、眩昏、失眠、運動困難等症狀，進而產生易怒 、具攻擊性、迷幻、恐懼、自我傷害、痙攣，甚至昏迷、死 亡等現象，長年施用結果，將戕害大腦，導致認知能力退化 ，故亦具有高度之濫用性及社會危害性。施用甲基安非他命 後雖具有短時間內之精神亢奮，但藥效退去後，亦因體能高 度消耗，身心疲憊，精神不振，同樣影響工作及居家生活。 故海洛因與甲基安非他命可謂百害而無一利，均應遠離。查被告有接受觀察、勒戒及施用、持有毒品之科刑紀錄，當深知毒品之危害甚深，竟仍無視毒品對自他身心健康與社會治安之極大負面影響，進而以販賣或轉讓方式，使毒品擴散，自應非難。惟其販賣或轉讓之數量及獲利不多，擴散對象有限，犯罪情節尚非特別嚴重，於偵查中坦承犯行，於本院審理中多所猶豫後亦選擇坦承犯行，堪認仍知悔悟，態度尚可。兼衡量被告國中肄業之智識程度，已婚，有一個兒子（現為國小四年級），先前在釣蝦場工作，每月收入3萬多之家庭經濟狀況暨其犯罪動機、目的、手段、素行等一切情狀，爰量處如主文所示之刑。
三、沒收：
　㈠被告就附表一所示各次販賣毒品之犯罪所得，均未扣案，應
    依刑法第38條之1第1項前段、第3項宣告沒收，並諭知於全
    部或一部不能沒收或不宜執行沒收時，追徵其價額。
　㈡扣案iPhoneX手機1支（含門號0000000000號sim卡）、電子磅
    秤1台，均係被告所有，前者為附表一、二犯行所用之物，
    後者為附表一犯行所用之物，業據被告自承不諱，應依毒品
    危害防制條例第19條第1項，不問屬於犯罪行為人與否，宣
    告沒收之。
　㈢扣案被告所有之三星手機1支、白色晶體1包（毛重12.2公克
    ，未檢出毒品成分）、監視器1顆，均非供本案犯罪所用，
    依卷內證據資料，尚難認與本案犯行有關，爰均不予宣告沒
    收。
　㈣扣案海洛因1包（驗餘淨重3.44公克），經鑑驗結果雖屬第一
    級毒品，有法務部調查局濫用藥物實驗室鑑定書在卷可稽，
    惟該包海洛因係被告另案施用、持有毒品犯行之證物，與本
    件販賣或轉讓行為無涉，爰不予宣告沒收。 　　
四、依刑事訴訟法第299條第1項前段，判決如主文。
本案經檢察官黃智炫提起公訴，檢察官何金陞、詹雅萍到庭執行
職務。
中　　華　　民　　國    111    年    11   月    24    日
　　              刑事第七庭  審判長法官  梁義順
　　　　　　　　　　　　　　　法　　　官　陳彥志
　　　　　　　　　　　　　　　法　　　官  林于捷
以上正本證明與原本無異。
如不服本判決應於收受判決後20日內向本院提出上訴書狀，並應
敘述具體理由。其未敘述上訴理由者，應於上訴期間屆滿後20日
內向本院補提理由書(均須按他造當事人之人數附繕本）「切勿
逕送上級法院」。
中　　華　　民　　國　　111  　年　　11　 月　　24　　日
                              書記官　　　施惠卿
附表一：
編號 購毒者 販賣時地 聯絡方式及販賣毒品之數量與價格(新臺幣) 證據出處 宣告刑 1 黃于晋 110年2月8日下午3時53分，在彰化縣○○鎮○○路0段000巷00弄0○0號吳志彬住處。   吳志彬以iPhoneX手機(含門號0000000000號sim卡，下同)之通訊軟體LINE與黃于晋聯絡後，黃于晋即前往左列地點，吳志彬再交付甲基安非他命1包（半錢）予黃于晋，並收取5000元。 ①證人黃于晋於警詢、偵訊中之證述(偵15053卷第32-33、35、38-39頁）。 ②被告於警詢、偵訊、本院準備程序及審理中之自白(偵15053卷第21-22、103頁、本院卷第278、412頁)。 ③LINE對話內容擷圖（偵15053卷第45-47頁）。 吳志彬販賣第二級毒品，累犯，處有期徒刑伍年陸月。 扣案iPhoneX手機1支、電子磅秤1台，均沒收之。未扣案犯罪所得新臺幣5000元，沒收之，於全部或一部不能沒收或不宜執行沒收時，追徵其價額。 2 黃于晋 ①110年3月25日某時，在彰化縣彰化市大埔路彰化市立殯儀館。 吳志彬以上開手機之通訊軟體LINE與黃于晋聯絡後，於左列時地①，吳志彬先交付甲基安非他命1包（半錢）予黃于晋，並收取2包之費用1萬元；於左列時地②，吳志彬再交付甲基安非他命1包（半錢）予黃于晋。 ①證人黃于晋於警詢、偵訊中之證述(偵15053卷第33-34、35、39-40頁）。 ②被告於警詢、偵訊、本院準備程序及審理中之自白(偵15053卷第22-23、103-105頁、本院卷第278、412-413頁) 　。 ③LINE對話內容擷圖（偵15053卷第45、48-49頁）。 吳志彬販賣第二級毒品，累犯，處有期徒刑伍年捌月。 扣案iPhoneX手機1支、電子磅秤1台，均沒收之。未扣案犯罪所得新臺幣1萬元，沒收之，於全部或一部不能沒收或不宜執行沒收時，追徵其價額。   ②110年3月27日3時30分，在彰化縣線西鄉某統一超商。    3 黃于晋 110年4月19日晚間9時47分，在彰化縣鹿港鎮頂番里統一超商鹿寶門市後方廟宇。 吳志彬以上開手機之通訊軟體LINE與黃于晋聯絡後，黃于晋即前往左列地點（黃于晋、李國銘合資購買），吳志彬再交付甲基安非他命1包（2錢）予黃于晋，並收取2萬元（起訴書誤載為尚未收取）。 ①證人黃于晋於警詢、偵訊中之證述(偵15053卷第31-32、34-35、40-41頁）。 ②被告於警詢、偵訊、本院準備程序及審理中之自白(偵15053卷第23-24、105頁、本院卷第278、413頁)。 ③LINE對話內容、FACETIME訊息擷圖（偵15053卷第45、50-51頁、他1130卷第87-89頁）。 吳志彬販賣第二級毒品，累犯，處有期徒刑伍年拾月。 扣案iPhoneX手機1支、電子磅秤1台，均沒收之。未扣案犯罪所得新臺幣2萬元，沒收之，於全部或一部不能沒收或不宜執行沒收時，追徵其價額。 
附表二：
編號 受讓者 轉讓時地 聯絡方式及轉讓毒品之數量 證據出處 宣告刑 1 黃敬泓 110年10月底某日凌晨2時許，在上開吳志彬住處。 吳志彬以上開手機與黃敬泓聯絡後，黃敬泓即前往左列地點，吳志彬再將摻有海洛因之香菸1支轉讓予黃敬泓施用。 ①證人黃敬泓於警詢、偵訊中之證述(他1330卷第133、135-136頁） 。 ②被告於警詢、偵訊、本院準備程序及審理中之自白(偵15053卷第18-19、103、本院卷第278、414頁)。 吳志彬轉讓第一級毒品，累犯，處有期徒刑捌月。 扣案iPhoneX手機1支，沒收之。 

附錄本案論罪科刑法條全文：
毒品危害防制條例第4條第2項
製造、運輸、販賣第二級毒品者，處無期徒刑或10年以上有期徒
刑，得併科新臺幣1千5百萬元以下罰金。
毒品危害防制條例第8條第1項
轉讓第一級毒品者，處1年以上7年以下有期徒刑，得併科新臺幣
100萬元以下罰金。